# 关于固定资产暂估结转的问题

提问人：far612 时间：2020-11-24 18:33:09
各位大佬，虚心请教一个问题：
公司有AB两栋在建工程，预计总造价 200 万，AB分别是 100 万，工程进度不一样。
现在已经收到 120 万发票，其中混合着AB两栋的。而且在建工程没有分别核算AB，在建工程发生额中没有暂估过。
现在A栋已经到达可使用状态， 但未到竣工结算。需要暂估结转A栋固定资产，有下面两个分录，不知道哪个比较正确：
1 ：借：固定资产A 100
贷：在建工程 100
2 ：借：固定资产A 100
贷：在建工程 60
应付账款 40

回答人：chenyiwei
既然两栋楼的工程进度不一样，就不能简单地将在建工程账面价值的50%转出，你的方法二不合理。但方法一也不合理。建议合理确定尚未竣工的B楼的完工进度，并合理暂估B楼的已发生但尚未结算的成本，在此基础上确定“在建工程——B楼”的应有账面价值，将剩余部分作为A楼的账面价值予以转出，并合理暂估A楼的剩余工程款。